# 股份支付费用冲回时点的问题

提问人：stone30 时间：2020-02-11 11:39:31
上市公司授予限制性股票，当年非市场条件业绩承诺未达标，在当年的财务报告中当年的股份支付费用不用确认吧，并且若上期已分摊当年的股份支付费用应冲回。但是，看许多家上市公司年报里，在当年仍继续确认股份支付费用，而在下年半年报披露时才冲回股份支付费用，是否是考虑当年的财务报告或者股份支付确认不达标程序需要董事会批准而到下期才冲回费用。
股份支付费用本来就是一项预提估计，在已经明确判断业绩条件无法达标的情况下，会计处理可以判断该费用的无法实现了，可以当年继续确认费用，下期再冲回么，财务处理的谨慎性需要如此胆小慎微？

回答人：chenyiwei
1 、因为非市场条件未满足导致未能解锁的，则这部分失效的股份对应的股份支付费用不确认，前期已确认的相关股份支付费用予以转回处理。你看到的实务操作可能是因为中期报告未经审计的关系，或者当初编制中期报告时，对是否最终未满足条件仍有不确定性。
2 、在已经明确判断业绩条件无法达标的情况下，会计处理可以判断该费用的无法实现了，此时不可以“当年继续确认费用，下期再冲回”。